# 拟

提问人：wujunccpa 时间：2015-11-12 09:32:58
请教：某公司在I

回答人：chenyiwei
因为信息较少，无法判断。但建议关注支付佣金的合法合规性、是否存在变相的商业贿赂或其他不正当目的、企业所得税税前扣除和个人所得税代扣代缴等税务问题、款项支付的审批手续及其可能反映的内控缺陷等等问题